lt-LT: Įtraukti rankdarbių rinkinio elementai: Pagrindo audinys; Karoliukai / papuošimai; Sagos; Nėrimo vąšelis; Eksponavimo lankelis / rėmelis baigtam kūriniui; Siuvinėjimo lankelis / rėmelis; Audinys / drobė; Veltinio gabalėliai; Mezgimo virbalai; Siūlo įvėrėjas; Adatos; Raštas / instrukcijos; Žirklės; Akių žymekliai; Laikymo maišelis / dėklas; Kamšalas / sinteponas; Siūlai / mulinė; Verpalai; Užtrauktukas; Kita
ru: Комплектация набора для рукоделия: Ткань для подкладки; Бисер/украшения; Пуговицы; Вязальный крючок; Пяльцы/рамка для готового изделия; Пяльцы/рамка для вышивания; Ткань/канва; Кусочки фетра; Спицы для вязания; Нитковдеватель; Иглы; Схема/инструкции; Ножницы; Маркеры для петель; Мешочек/футляр для хранения; Набивка/холлофайбер; Нитки/мулине; Пряжа; Молния; Другое
sl-SI: Vključeni predmeti v kompletu za ročna dela: Podložna tkanina; Perlice/okraski; Gumbi; Kvačka; Razstavni obroč/okvir za končni izdelek; Obroč/okvir za vezenje; Tkanina/platno; Kosi filca; Pletilke; Vdevalec sukanca; Igle; Kroj/navodila; Škarje; Označevalci petelj; Torbica/etui za shranjevanje; Polnilo; Sukanec/preja za vezenje; Preja; Zadrga; Drugo
sk-SK: Obsah súpravy na ručné práce: Podkladová látka; Korálky/ozdoby; Gombíky; Háčik na háčkovanie; Výstavný kruh/rám na hotové dielo; Vyšívací kruh/rám; Látka/plátno; Kúsky plsti; Ihlice na pletenie; Navliekač ihiel; Ihly; Vzor/pokyny; Nožnice; Značkovače očiek; Úložné vrecko/puzdro; Výplň/duté vlákno; Niť/bavlnka; Priadza; Zips; Iné
tr: Dahil olan iğne işi kit ürünü: Astar kumaşı; Boncuklar/süslemeler; Düğmeler; Tığ; Tamamlanmış parça için sergileme kasnağı/çerçevesi; Nakış kasnağı/çerçevesi; Kumaş/kanvas; Keçe parçaları; Örgü şişleri; İğneye iplik geçirme aparatı; İğneler; Desen/talimatlar; Makas; İlmek işaretleyiciler; Saklama kesesi/kılıfı; Dolgu/elyaf; İplik/nakış ipliği; Örgü ipi; Fermuar; Diğer
pt-PT: kit de bordado incluído: Tecido de forro; Missangas/enfeites; Botões; Agulha de croché; Bastidor/moldura de exposição para peça finalizada; Bastidor/moldura de bordado; Tecido/tela; Peças de feltro; Agulhas de tricô; Enfiador de agulha; Agulhas; Padrão/instruções; Tesouras; Marcadores de pontos; Bolsa/estojo de armazenamento; Enchimento/fibra de enchimento; Linha/fio; Fio; Fecho de correr; Outro
pl: Elementy dołączone do zestawu do haftu: Materiał podkładowy; Koraliki/ozdoby; Guziki; Szydełko; Tamborek/ramka do wyeksponowania gotowego dzieła; Tamborek/ramka do haftu; Tkanina/kanwa; Kawałki filcu; Druty do dziergania; Nawlekacz do igieł; Igły; Wzór/instrukcja; Nożyczki; Znaczniki ściegów; Woreczek/etui do przechowywania; Wypełnienie/kulka silikonowa; Nici/mulina; Włóczka; Zamek błyskawiczny; Inne
zh-CN: 刺绣套件所含物品: 背布; 串珠/装饰品; 纽扣; 钩针; 成品展示绣花箍/绣花架; 绣花箍/绣花架; 布料/帆布; 毛毡片; 织针; 穿线器; 针; 图案/说明; 剪刀; 记号扣; 收纳袋/收纳盒; 填充物/纤维填充物; 缝纫线/绣花线; 纱线; 拉链; 其他
sv: Ingående delar i handarbetssats: Baksidestyget; Pärlor/dekorationer; Knappar; Virknål; Visningsram/båge för färdigt verk; Broderibåge/-ram; Tyg/canvas; Filtbitar; Sticknålar; Nålpåträdare; Nålar; Mönster/instruktioner; Saxar; Stickmarkörer; Förvaringspåse/-fodral; Stoppning/fiberfyllning; Tråd/garn; Garn; Dragkedja; Övrigt
nl: Handwerkpakket meegeleverde items: Achterkantstof; Kralen/versieringen; Knopen; Haaknaald; Displayring/-lijst voor afgewerkt stuk; Borduurring/-raam; Stof/canvas; Stukjes vilt; Breinaalden; Draaddoorsteker; Naalden; Patroon/instructies; Schaar; Steekmarkeerders; Opbergzakje/-etui; Vulling/fiberfill; Draad/borduurgaren; Garen; Rits; Anders
fi: Kirjontasarjan mukana tulevat osat: Taustakangas; Helmet/koristeet; Napit; Virkkuukoukku; Kehys/rengas valmiille työlle; Kirjontakehys/-rengas; Kangas/kanavakangas; Huopapalat; Neulepuikot; Langanpujotin; Neulat; Kaava/ohjeet; Sakset; Silmukkamerkit; Säilytyspussi/-kotelo; Täyte/kuitutäyte; Lanka/muliinilanka; Lanka; Vetoketju; Muu
pt-BR: Kit de artesanato com agulha itens incluídos: Tecido de forro; Miçangas/enfeites; Botões; Agulha de crochê; Bastidor/moldura de exibição para peça pronta; Bastidor/moldura de bordado; Tecido/tela; Peças de feltro; Agulhas de tricô; Passador de linha; Agulhas; Padrão/instruções; Tesoura; Marcadores de pontos; Bolsa/estojo de armazenamento; Enchimento/fibra; Linha/fio; Fio; Zíper; Outro
ro-RO: Kit de lucru cu ac inclus: Material de suport; Mărgele/ornamente; Nasturi; Croșetă; Gherghef/ramă de expunere pentru piesa finisată; Gherghef/ramă pentru broderie; Material/pânză; Bucăți de fetru; Andrele; Dispozitiv de înfilat; Ace; Model/instrucțiuni; Foarfece; Marcatoare de ochiuri; Săculeț/cutie de depozitare; Umplutură/vatelină; Ață/fir de brodat; Fir de tricotat; Fermoar; Altele
en: Needlecraft kit items included: Backing fabric; Beads/embellishments; Buttons; Crochet hook; Display hoop/frame for finished piece; Embroidery hoop/frame; Fabric/canvas; Felt pieces; Knitting needles; Needle threader; Needles; Pattern/instructions; Scissors; Stitch markers; Storage pouch/case; Stuffing/fiberfill; Thread/floss; Yarn; Zipper; Other
cs: Součásti sady pro ruční práce: Podkladová látka; Korálky/ozdoby; Knoflíky; Háček na háčkování; Výstavní rámeček/kruh pro hotové dílo; Vyšívací kruh / rámeček; Látka/plátno; Kousky plsti; Pletací jehlice; Navlékač jehel; Jehly; Vzor/návod; Nůžky; Značkovače ok; Úložná kapsička / pouzdro; Výplň / duté vlákno; Nit / vyšívací příze; Příze; Zip; Ostatní
zh-TW: 針線工藝套件內含項目: 底布; 串珠/裝飾品; 鈕扣; 鉤針; 成品展示繡框/畫框; 刺繡框/繡架; 布料/畫布; 毛氈片; 棒針; 穿線器; 針; 圖案/說明書; 剪刀; 記號圈; 收納袋/盒; 填充物/填充纖維; 線/繡線; 毛線; 拉鍊; 其他
fr: Éléments inclus dans le kit d’ouvrages à l’aiguille: Tissu de support; Perles/ornements; Boutons; Crochet; Cerceau/cadre d’exposition pour pièce terminée; Cerceau/cadre à broder; Tissu/toile; Pièces en feutrine; Aiguilles à tricoter; Enfile-aiguille; Aiguilles; Modèle/instructions; Ciseaux; Marqueurs de mailles; Pochette/étui de rangement; Rembourrage; Fil; Laine/Fil; Fermeture éclair; Autre
el: Περιλαμβάνονται αντικείμενα του κιτ χειροτεχνίας: Ύφασμα πλάτης; Χάντρες/διακοσμητικά στοιχεία; Κουμπιά; Βελονάκι; Τελάρο/κορνίζα προβολής για το ολοκληρωμένο κομμάτι; Τελάρο/κορνίζα κεντήματος; Ύφασμα/καμβάς; Κομμάτια τσόχας; Βελόνες πλεξίματος; Περαστής κλωστής; Βελόνες; Πατρόν/οδηγίες; Ψαλίδι; Δείκτες πόντων; Θήκη/πουγκί αποθήκευσης; Γέμισμα/υαλοβάμβακας; Κλωστή/νήμα; Νήμα; Φερμουάρ; Άλλο
ja: 針仕事キットアイテム付き: 裏布; ビーズ/装飾品; ボタン; かぎ針; 完成品用ディスプレイフープ/フレーム; 刺繍枠/フレーム; 布地/キャンバス; フェルトピース; 編み針; 糸通し; 針; 型紙/説明書; はさみ; ステッチマーカー; 収納ポーチ/ケース; 詰め物/綿; 糸/フロス; 毛糸; ジッパー; その他
vi: Bộ dụng cụ thêu thùa bao gồm các vật dụng cần thiết: Vải lót; Hạt cườm/vật liệu trang trí; Khuy; Kim móc; Vòng/khung trưng bày tác phẩm hoàn thiện; Vòng/khung thêu; Vải/canvas; Các mảnh nỉ; Kim đan; Dụng cụ xỏ kim; Kim; Mẫu/hướng dẫn; Kéo; Dụng cụ đánh dấu mũi khâu; Túi/hộp đựng đồ; Bông nhồi/bông gòn; Chỉ/chỉ thêu; Sợi len; Khóa kéo; Khác
it: Articoli inclusi nel kit per ricamo e lavori ad ago: Tessuto di supporto; Perline/decorazioni; Bottoni; Uncinetto; Telaio/cornice di esposizione per l'opera finita; Telaio da ricamo; Tessuto/tela; Ritagli di feltro; Ferri da maglia; Infila aghi; Aghi; Modello/istruzioni; Forbici; Marcapunti; Borsa/astuccio per conservazione; Imbottitura/ovatta; Filo/filato; Filato; Cerniera; Altro
de: Im Handarbeitsset enthaltene Artikel: Trägerstoff; Perlen/Verzierungen; Knöpfe; Häkelnadel; Präsentationsrahmen/-ring für das fertige Stück; Stickrahmen; Stoff/Leinwand; Filzstücke; Stricknadeln; Nadeleinfädler; Nadeln; Muster/Anleitung; Schere; Maschenmarkierer; Aufbewahrungstasche/-etui; Füllmaterial/Füllwatte; Faden/Stickgarn; Garn; Reißverschluss; Sonstiges
hu: Kézimunkakészlet mellékelt elemei: Hátlapanyag; Gyöngyök/díszítések; Gombok; Horgolótű; Bemutató ráma/keret az elkészült darabhoz; Hímzőráma/keret; Szövet/vászon; Filcdarabok; Kötőtűk; Tűbefűző; Tűk; Minta/útmutató; Olló; Szemjelölők; Tárolótasak/tok; Töltet/tömőanyag; Cérna/hímzőfonal; Fonal; Cipzár; Egyéb
da: Medfølgende dele i håndarbejdssæt: Bagbeklædningsstof; Perler/udsmykninger; Knapper; Hæklenål; Udstillingsramme til det færdige stykke; Broderiramme; Stof/lærred; Filtstykker; Strikkepinde; Nåletråder; Nåle; Mønster/instruktioner; Saks; Maskemarkører; Opbevaringspose/-etui; Fyld/fiberfyld; Tråd/garn; Garn; Lynlås; Andet
hr-HR: Kompletna stavka za ručni rad uključena: Podložna tkanina; Perle/ukrasi; Gumbi; Kukica za kukičanje; Izložbeni obruč/okvir za dovršeno djelo; Obruč/okvir za vez; Tkanina/platno; Komadići filca; Igle za pletenje; Uvlakivač konca; Igle; Uzorak/upute; Škare; Oznake očica; Torbica / kutija za pohranu; Punjenje; Konac / konac za vez; Pređa; Patentni zatvarač; Ostalo
ko: 바느질 키트 포함 품목: 안감 패브릭; 비즈/장식; 버튼; 코바늘; 완성품 전시용 후프/프레임; 자수 후프/프레임; 패브릭/캔버스; 펠트 조각; 뜨개질 바늘; 실 끼우개; 바늘; 패턴/설명서; 가위; 스티치 마커; 보관용 파우치/케이스; 속/파이버필; 실/자수실; 털실; 지퍼; 기타
nb: Håndarbeidssett inkludert: Bakgrunnsstoff; Perler/pynt; Knapper; Heklenål; Utstillingsring/-ramme for ferdig produkt; Broderiring/-ramme; Stoff/lerret; Filtbiter; Strikkepinner; Nålitreder; Nåler; Mønster/instruksjoner; Saks; Maskemarkører; Oppbevaringspung/-etui; Fyll / fiberfyll; Tråd/broderigarn; Garn; Glidelås; Annet
bg-BG: Включени елементи в комплект за ръкоделие: Плат за гръб; Мъниста/декорации; Копчета; Кука за плетене на една кука; Гергеф/рамка за излагане на готовата творба; Гергеф/рамка за бродерия; Плат/канава; Парчета филц; Игли за плетене; Вдевачка; Игли; Схема/инструкции; Ножици; Маркери за бримки; Торбичка/калъф за съхранение; Пълнеж/вата; Конец/мулине; Прежда; Цип; Друго
th: อุปกรณ์งานฝีมือประกอบด้วย: ผ้าซับหลัง; ลูกปัด/ของตกแต่ง; กระดุม; เข็มถักโครเชต์; สะดึง/กรอบแสดงผลงานที่เสร็จแล้ว; สะดึง/กรอบปักผ้า; ผ้า/แคนวาส; ชิ้นผ้าสักหลาด; ไม้นิตติ้ง; ที่สนเข็ม; เข็ม; แพตเทิร์น/คู่มือการใช้งาน; กรรไกร; เข็มกลัดทำเครื่องหมายถัก; ซอง/เคสจัดเก็บ; วัสดุยัดไส้/ใยสังเคราะห์; ด้าย/ไหมปัก; ไหมพรม; ซิป; อื่นๆ
es: Artículos incluidos en el kit de costura y bordado: Tela de respaldo; Abalorios/adornos; Botones; Aguja de ganchillo; Bastidor/marco de exhibición para pieza terminada; Bastidor/marco de bordado; Tela/lienzo; Piezas de fieltro; Agujas de tejer; Enhebrador de aguja; Agujas; Patrón/instrucciones; Tijeras; Marcadores de punto; Funda/estuche de almacenamiento; Relleno/fibra sintética; Hilo/hilo para bordar; Lana; Cierre; Otro